臺灣新北地方法院行政訴訟判決
                                      111年度交字第10號
原      告  廖志輝   
被      告  新北市政府交通事件裁決處
                    
代  表  人  李忠台（處長）
                    
訴訟代理人  黃曉妍律師

上列當事人間因交通裁決事件，原告不服被告民國111年1月3日
新北裁催字第48-CV0000000號裁決，向本院提起行政訴訟，本院
判決如下：
    主  文
一、原告之訴駁回。
二、訴訟費用新臺幣300元由原告負擔。
    事實及理由
壹、程序方面：
一、原告不服被告所為道路交通管理處罰條例第8條之裁決而提
    起撤銷訴訟，依行政訴訟法第237條之1，應適用交通裁決事
    件訴訟程序。本件因卷證資料已經明確，本院依同法第237 
    條之7規定，不經言詞辯論，直接裁判。
二、按行政訴訟法第237條之4第2項第1款、第4款：「地方法院
    行政訴訟庭收受前條起訴狀後，應將起訴狀繕本送達被告。
    被告收受起訴狀繕本後，應於20日內重新審查原裁決是否合
    法妥當，並分別為如下之處置：一、原告提起撤銷之訴，被
    告認原裁決違法或不當者，應自行撤銷或變更原裁決。但不
    得為更不利益之處分。四、被告重新審查後，不依原告之請
    求處置者，應附具答辯狀，並將重新審查之紀錄及其他必要
    之關係文件，一併提出於管轄之地方法院行政訴訟庭。」，
    此係新修正行政訴訟法（於民國〈下同〉100年11月23日修正
    公布），基於交通裁決事件所具質輕量多之特殊性質，並為
    使法律關係及早確定，於是創設「重新審查」之特別救濟機
    制，而免除訴願之前置程序，使原處分機關能再次自我審查
    原裁決是否合法妥當，滿足依法行政之要求，並可兼顧當事
    人之程序利益，避免當事人不必要之時間、勞力、費用之浪
    費，亦可達成司法資源之有效利用。如原處分機關審查結果
    認原裁決確有違法或不當之情事，自可撤銷或變更原裁決，
    並就同一違規事實為新裁決並為答辯，至於此變更後之新裁
    決如仍非完全依原告之請求處置，依行政訴訟法第237條之4
    第3項規定之反面解釋，自不應視為原告撤回起訴，管轄法
    院仍應就原處分機關變更後所為之新裁決及答辯為審判對象
    ，繼續進行審理。查原告起訴時除訴請撤銷被告於111年1月
    3日所為新北裁催字第48-CV0000000號違反道路交通管理事
    件裁決書之處分外，尚訴請撤銷被告於111年1月3日所為新
    北裁催字第48-CV0000000號違反道路交通管理事件裁決書，
    嗣經本院依職權移請被告重新審查後，被告已自行撤銷該處
    分，此有被告111年4月20日新北裁申字第1115323863號函1
    紙（見本院卷第53頁）附卷可憑，揆諸前開規定，此部分自
    應視為原告撤回起訴，而非為本件司法審查之對象。
貳、實體方面：
一、爭訟概要：
    緣原告所有之車牌號碼000-000號普通重型機車（下稱系爭
    機車），於110年9月13日18時11分許，臨時停車在新北市○○
    區○○路000號前之地面鋪有地磚之人行道，經民眾於同日檢
    附採證照片向警察機關提出檢舉，嗣經新北市政府警察局新
    莊分局查證屬實，因認其有「在人行道或騎樓臨時停車」之
    違規事實，乃於110年10月27日填製新北市政府警察局新北
    市警交大字第CV0000000號舉發違反道路交通管理事件通知
    單對系爭機車之車主（即原告）予以舉發，記載應到案日期
    為110年12月11日前，並於110年10月27日移送被告處理，原
    告於110年11月12日填製「新北市政府交通事件裁決處交通
    違規案件陳述書」到案陳述不服舉發（未依道路交通管理處
    罰條例第85條第1 項之規定辦理歸責實際駕駛人事宜）。嗣
    被告認原告所有之系爭機車有「在人行道臨時停車」之違規
    事實，乃依道路交通管理處罰條例第55條第1項第1款及違反
    道路交通管理事件統一裁罰基準表等規定，以111年1月3日
    新北裁催字第48-CV0000000號違反道路交通管理事件裁決書
    （下稱原處分），裁處系爭機車之車主（即原告）罰鍰新臺
    幣（下同）500元。原告不服，遂提起本件行政訴訟。
二、原告起訴主張及聲明：
（一）主張要旨：
   1、暫停時間不符，偽造時間本人於110年9月13日22時在思源
      路暫停於人行道，並非18：10，另一張18：11，檢舉人下
      午白天與黑夜22：00落差那麼（大），詐取別人財物，實
      在泯滅良心、以身試法、斂財，警員翁○銓、許○哲未盡警
      員操守，而二人為何未查證事實，已有擾民之嫌。
　 2、本人於110年10月13日22時，機車停放在思源路署立醫院
      人行道上，去五股拜拜，約14日凌晨1點離開並回家，而
      非於110年9月13〜15日18：00分停放3天，而9〜10月還是第
      三級防疫，本人當日晚上7：35〜21：30要視訊（改約13日
      晚上22：00有LINE為證）。
   3、照片2張是10月13日晚上夜色昏暗，非提前1個月於110年9
      月13〜15日18：00分，白天日光明亮不同，2張紅單呈現在
      快車道有2台紅、白汽車相同影像，太不可能了。
   4、2張紅單呈現出4台和2台機車同一張照片分割出來的，怎
      可能2台機車停放3天未移動，白天巡邏警察每隔2小時會
      開1次罰單，並可連續開罰或拖吊，那有可能48小時是空
      白，思源路又是主要道路。
   5、申訴2張紅單，警察用刪除法，保留9月13日罰款單，警察
      硬要搶錢，引用一些法條來唬弄百姓的錢財，誤導時間、
      日期、月份都不是事實，那就没有違規事實的存在，2張
      紅單是檢舉者與2位警員共同陷害本人，不知有多少善良
      的百姓被這3人陷害。
   6、提告取消紅單的警員與未取消紅單警員主要佐證是同一個
      單位，本人提出申訴後請2位警察應盡再次確認的工作，
      勿枉勿縱，若本人有違現，為什麼要更改時間、日期、月
      份，事實非管制時間是可臨停的，檢舉人與2位警員爆出3
      位，偽造，侵害財產，詐欺共謀的行為，警察開開紅單是
      要有確實的事證，不然2位警察就是在挑戰法律，那可是
      公訴罪。
   7、本人提告2位警員，期盼查2位警察與檢舉達人，誤導共同
      合謀開出多少不實的罰單來陷害無辜的百姓，所以再提告
      取消罰單的警察，是否發覺同張照片和另1張罰單是連拍
      ，另1張是角度有偏移一點。
   8、盼司法能還本人的清白，追訴違法者賠償本人精神，時間
      ，和財物上的損害。
（二）聲明：原處分撤銷。
三、被告答辯及聲明：
（一）答辯要旨：
   1、依據違規採證照片及現場照片，系爭違規停放處鋪設地磚
      路面，核屬人行道之範圍，屬專供不特定多數行人通行，
      參照臺北高等行政法院105年度訴字第1770號判決意旨略
      以：「一、...按處罰條例第3條規定：『本條例用詞，定
      義如下：一、道路：指公路、街道、巷衖、廣場、騎樓、
      走廊或其他供公眾通行之地方。』準此，該條例規範之道
      路係指可供不特定人或多數人通行者，即以『通行』之目的
      供『公用』為已足，至道路性質為公有或私有者，尚非所問
      。探究其立法意旨，無非係為求廣泛保障公眾通行之安全
      ，避免因將『道路』之定義限縮於一般所熟知之公路、街道
      、巷衖等，而忽略其他實質上亦同供公眾通行所用之處所
      ，進而造成保障公眾通行安全上之漏洞，故始以上開概括
      規定周延涵蓋之。...」，為道路交通管理處罰條例第3條
      所指之人行道無誤，其設置並未見有任何問題，原告將系
      爭機車停放於系爭地點之人行道上，事證明確。
   2、且依檢舉照片，可見原告並未於機車上，非屬可立即行駛
      之狀態，然因民眾檢舉提供之照片無法辨別有無上下人客
      及停車超過3分鐘之情事，故從寬認定為「臨時停車」行
      為，核其行為屬「在人行道上臨時停車」，違反上開道路
      交通安全規則第111項第1款所為於人行道禁止臨時停車之
      規定，為道路交通管理處罰條例第55條第1項第1款規制效
      力所及，是以，被告據此作成裁罰處分，洵屬合法。
   3、另原告固於起訴狀中辯稱舉發員警偽變造檢舉照片，然查
      機車車籍資料，系爭機車廠牌為「光陽」、型式為「SA25
      GM」，與完成車尺寸圖所示外觀並無二致，且系爭機車車
      主登記確為原告，既為物之所有人自應負擔維持其所有物
      於合法狀態之責任，如上揭敘述，本件違規事實明確，原
      處分應予以維持。
   4、末依行政罰法第7條第1項規定：「違反行政法上義務之行
      為非出於故意或過失者，不予處罰。」，因此，不論違規
      行為人係故意或過失而違反道路交通管理處罰條例第55條
      第1項第1款行政法上義務之行為，均應予處罰。
　 5、再者，原告既為合法考領機車駕駛執照之人，有駕駛人基
      本資料為憑，其對上述規定應知之甚詳，並應確實遵守。
      是原告前揭所述，無非單方所執之詞，委無足取。
　 6、綜上所述，本處依法裁處，應無違誤，原告之訴為無理由
      。
（二）聲明：原告之訴駁回。
四、爭點：
    原告以系爭機車臨時停車於人行道之時間係「110年10月13
    日22時」，而非原處分所指之「110年9月13日18時11分」，
    乃訴請撤銷原處分，是否可採？
五、本院的判斷：
（一）前提事實：
      緣原告所有之系爭機車，臨時停車在新北市○○區○○路000
      號前之地面鋪有地磚之人行道，經民眾於檢附採證照片向
      警察機關提出檢舉，嗣經新北市政府警察局新莊分局認其
      有「在人行道或騎樓臨時停車」之違規事實，乃於110年1
      0月27日填製新北市政府警察局新北市警交大字第CV00000
      00號舉發違反道路交通管理事件通知單對系爭機車之車主
      （即原告）予以舉發，記載應到案日期為110年12月11日
      前，並於110年10月27日移送被告處理，原告於110年11月
      12日填製「新北市政府交通事件裁決處交通違規案件陳述
      書」到案陳述不服舉發（未依道路交通管理處罰條例第85
      條第1項之規定辦理歸責實際駕駛人事宜），嗣經被告以
      原處分予以裁罰等情，業為二造所不爭執，且有舉發違反
      道路交通管理事件通知單影本1紙、違規查詢報表影本1紙
      採證照片影本1紙、交通違規申訴影本1紙、新北市政府警
      察局新莊分局110年11月22日新北莊交字第1104059126號
      函影本1份、原處分影本1紙、採證照片影本1幀、違規地
      點照片影本5幀、機車車籍查詢影本1紙、車輛型式〈SA25G
      M〉影本1紙（見本院卷第75頁、第79頁、第83頁、第85頁
      至第88頁、第89頁、第102頁、第103頁至第105頁、第107
      頁、第109頁）及交通違規檢舉系統-案件查詢影本1紙（
      置於本院卷卷末存置袋）足資佐證，是此等事實自堪認定
      。
（二）原告以系爭機車臨時時停車於人行道之時間係「110年10
      月13日22時」，而非原處分所指之「110年9月13日18時11
      分」，乃訴請撤銷原處分，不可採：　　　
   1、應適用之法令：
    ⑴道路交通安全規則：
      ①第2條第1項第1款：
　　　　本規則用詞，定義如下：一、汽車：指在道路上不依軌
        道或電力架線而以原動機行駛之車輛（包括機車）。
      ②第111條第1項第1款：
　　　　汽車臨時停車時，應依下列規定：一、橋樑、隧道、圓
        環、障礙物對面、鐵路平交道、人行道、行人穿越道、
        快車道等處，不得臨時停車。
    ⑵道路交通管理處罰條例：
      ①第3條第3款、第8款、第10款：
　　　　本條例所用名詞釋義如下：三、人行道：指為專供行人
        通行之騎樓、走廊，及劃設供行人行走之地面道路，與
        人行天橋及人行地下道。八、車輛：指非依軌道電力架
        設，而以原動機行駛之汽車（包括機車）、慢車及其他
        行駛於道路之動力車輛。十、臨時停車：指車輛因上、
        下人、客，裝卸物品，其停止時間未滿三分鐘，保持立
        即行駛之狀態。
      ②第7條之1：
　　　　對於違反本條例之行為者，民眾得敘明違規事實或檢具
        違規證據資料，向公路主管或警察機關檢舉，經查證屬
        實者，應即舉發。但行為終了日起逾七日之檢舉，不予
        舉發。
      ③第55條第1項第1款：
        汽車駕駛人，臨時停車有下列情形之一者，處新臺幣三
        百元以上六百元以下罰鍰：一、在橋樑、隧道、圓環、
        障礙物對面、人行道、行人穿越道、快車道臨時停車。
    ⑶按「本細則依道路交通管理處罰條例第九十二條第四項規
      定訂定之。」、「處理違反道路交通管理事件之程序及統
      一裁罰基準，依本細則之規定辦理。前項統一裁罰基準，
      如附件違反道路交通管理事件統一裁罰基準表。」，違反
      道路交通管理事件統一裁罰基準及處理細則第1條、第2條
      第1項、第2項分別亦有明定，是違反道路交通管理事件統
      一裁罰基準及處理細則即係基於法律之授權所訂定，而該
      處理違反道路交通管理事件之統一裁罰基準（即「違反道
      路交通管理事件統一裁罰基準表」）已考量「違反事件」
      、「法條依據」、「法定罰鍰額度或其他處罰」、「違規
      車種類別或違規情節」、「期限內繳納或到案聽候裁決者
      」、「逾越應到案期限30日內，繳納罰鍰或到案聽候裁決
      者」、「逾越應到案期限30日以上60日以內，繳納罰鍰或
      到案聽候裁決者」、「逾越應到案期限60日以上，繳納罰
      鍰或逕行裁決處罰者」等因素，作為裁量之標準，並未違
      反授權之目的及裁量權之本質，是其不僅直接對外發生效
      力，且被告亦應受其拘束而適用之。
   2、查原告所有之系爭機車，於110年9月13日18時11分許，臨
      時停車在新北市○○區○○路000號前之地面鋪有地磚之人行
      道，經民眾於同日檢附採證照片向警察機關提出檢舉，嗣
      經新北市政府警察局新莊分局於110年10月27日填製新北
      市政府警察局新北市警交大字第CV0000000號舉發違反道
      路交通管理事件通知單對系爭機車之車主（即原告）予以
      舉發，記載應到案日期為110年12月11日前，並於110年10
      月27日移送被告處理，原告於110年11月12日填製「新北
      市政府交通事件裁決處交通違規案件陳述書」到案陳述不
      服舉發（未依道路交通管理處罰條例第85條第1 項之規定
      辦理歸責實際駕駛人事宜），業如前述（違規及民眾檢舉
      日期、時間之認定如下述），則被告據之乃以原處分裁處
      系爭機車之車主（即原告）前揭處罰內容，觀諸前開規定
      ，依法洵屬有據。
   3、雖原告執前揭情詞而為主張；惟查：
    ⑴就本件違規之日期、時間及地點而言，業據民眾（已表明
      姓名、身分證統一編號、聯絡地址、電話、電子信箱）於
      檢舉時所指明，並檢附採證照片為佐，且經舉發機關為查
      證，此有前開「交通違規檢舉系統-案件查詢」及採證照
      片足憑，而檢舉違規臨時停車並無獎金，則檢舉人依其所
      見及拍攝內容（含違規日期、時間及地點）而據實指述違
      規事實及違規日期、時間、地點，核屬常態；再者，原告
      指稱違規時間係「110年10月13日22時」，但對採證照片
      所示之該違規之普通重型機車（車牌號碼000-000號）係
      其所有一節，並未否認，是因其所稱之違規日期係在檢舉
      日（110年9月13日）之後，則檢舉人豈非在系爭機車尚未
      在該處違規臨時停車前即憑空拍照並檢舉？顯見原告所稱
      核與事理不符，自無足採。
　  ⑵復依採證照片以觀，拍照採證時間顯係白天，核與原告所
      稱「於110年10月13日22時，將系爭機車機車停放在思源
      路署立醫院人行道上，去五股拜拜，約14日凌晨1點離開
      並回家」之違規時間（晚間）有別，益見原告所稱核與客
      觀事證不合，自難採信。　　　
（三）本件判決基礎已經明確，兩造其餘的攻擊防禦方法及訴訟
      資料經本院斟酌後，核與判決結果不生影響，無一一論述
      之必要，一併說明。
（四）本件第一審裁判費為300元，所以確定第一審訴訟費用額
      為300元，由原告負擔。
六、結論：原處分並無違誤，原告訴請撤銷為無理由，應予駁回
    。
中　　華　　民　　國　 111　　年　　4 　　月　　29　　日
                  行政訴訟庭  法  官  陳鴻清
一、上為正本係照原本作成。
二、如不服本判決，應於判決送達後20日內，向本院提出上訴狀
    並表明上訴理由（原判決所違背之法令及其具體內容或依訴
    訟資料可認為原判決有違背法令的具體事實），其未載明上
    訴理由者，應於提出上訴後 20 日內向本院補提理由書（上
    訴狀及上訴理由書均須按他造人數附繕本，如未按期補提上
    訴理由書，則逕予駁回上訴），並應繳納上訴裁判費新臺幣
    750 元。
                              書記官  李玉秀
中　　華　　民　　國　 111　　年　　4 　　月　　29　　日